臺灣臺南地方法院刑事判決
110年度易字第340號
公  訴  人  臺灣臺南地方檢察署檢察官
被      告  施柏男
辯  護  人  陳昱良律師
被      告  劉明建
            吳駿卿
上列被告因妨害秘密案件，經檢察官提起公訴（109年度偵字第2
3494號、110年度偵字第2889號、第6701號）及移送併辦（110年
度偵字第2669號），本院判決如下：
    主  文
一、丙○○犯違反保護令罪，處有期徒刑陸月，如易科罰金，以新
    臺幣壹仟元折算壹日。
二、戊○○共同犯竊錄他人非公開活動罪，累犯，處有期徒刑肆月
    ，如易科罰金，以新臺幣壹仟元折算壹日。扣案如附表編號
    二至四所示追蹤器參組均沒收；未扣案如附表編號一所示追
    蹤器壹組、IPHONE廠牌行動電話壹支及犯罪所得新臺幣拾萬
    元均沒收，於全部或一部不能沒收或不宜執行沒收時，均追
    徵其價額。
三、乙○○共同犯竊錄他人非公開活動罪，處有期徒刑參月，如易
    科罰金，以新臺幣壹仟元折算壹日。扣案三星廠牌行動電話
    壹支（含SIM卡壹張）沒收；未扣案犯罪所得新臺幣參仟元
    沒收，於全部或一部不能沒收或不宜執行沒收時，追徵其價
    額。
    事  實
一、丙○○與丁○○為夫妻（嗣於民國111年1月13日辦理離婚登記）
    ，屬家庭暴力防治法第3條第1款所定之家庭成員。丙○○前因
    對丁○○及2名未成年子女實施家庭暴力行為，經本院於民國1
    09年9月6日核發109年度緊家護字第12號民事緊急保護令，
    命丙○○不得對於丁○○為跟蹤行為（嗣丙○○對之提起抗告，經
    本院於109年12月8日以109年度緊家護抗字第3號民事裁定，
    除廢棄原裁定主文欄第1項中關於「丙○○不得對丁○○及其2名
    子女實施身體上不法侵害之行為」部分之緊急保護令外，其
    餘抗告駁回確定；上開緊急保護令自核發時即109年9月6日
    生效，至本院於110年2月5日核發110年度家護字第112號民
    事通常保護令時失其效力），丙○○並於109年9月7日知悉上
    開緊急保護令之內容。
二、詎丙○○因發覺甲○○所使用之車牌號碼000-0000號自用小客車
    經常搭載丁○○，懷疑丁○○有外遇，明知依上開緊急保護令其
    不得對丁○○為任何形式之跟蹤行為，竟基於違反保護令之犯
    意，自109年9月17日起，將上開車牌號碼、丁○○可能出入之
    地點等資訊提供予「大愛徵信社」業務人員戊○○，委任戊○○
    對丁○○搭乘上開車輛時之行蹤及有無外遇進行調查，復因調
    查上開車輛之行蹤不易，丙○○、戊○○及戊○○所僱用之乙○○竟
    共同基於無故以電磁紀錄竊錄他人非公開活動之犯意聯絡（
    無證據證明戊○○、乙○○2人知悉上開緊急保護令之內容而與
    丙○○間具有違反保護令之犯意聯絡），分由戊○○、乙○○於附
    表編號1至3所示之時間、地點，接續將附表編號1至3所示之
    GPS追蹤器裝設在甲○○上開車輛之右後車輪內側附近之底盤
    ，戊○○、乙○○再以手機登入監控平台APP監看甲○○上開車輛
    所在位置、移動方向及行蹤等資訊，而無故竊錄甲○○非公開
    之動靜行止及狀態等活動行蹤（丁○○未提起妨害秘密之告訴
    ），並由乙○○依GPS追蹤器顯示之車輛位置不定時跟監，就
    甲○○、丁○○在戶外之互動情形進行蒐證，並將蒐證結果回報
    予戊○○，戊○○再回報予丙○○，丙○○即於上開緊急保護令有效
    期間內，以此方式對丁○○為跟蹤行為，而違反上開緊急保護
    令，期間丙○○共支付10餘萬元之調查費用予戊○○，乙○○則自
    戊○○處收取共計3,000元之報酬。嗣甲○○於109年11月16日9
    時50分許，發現其上開車輛遭裝設如附表編號2所示之GPS追
    蹤器，乃於同日報警處理，並將該GPS追蹤器交予員警查扣
    ，而後甲○○於109年12月4日9時許，再度發現其車輛遭裝設
    如附表編號3所示之GPS定位追蹤器，並報警處理，員警遂開
    始在甲○○上開車輛附近埋伏；嗣於109年12月8日19時許，乙○○依戊○○之指示，攜帶其欲換裝之如附表編號4所示GPS追蹤
    器，至甲○○上開車輛停放地點即臺南市○區○○路0段000號前
    ，甫拆下如附表編號3所示GPS追蹤器之際，即為一旁埋伏之
    員警當場查獲，並扣得戊○○所有之如附表編號3、4所示之GP
    S追蹤器、乙○○所有之三星廠牌行動電話1支（含SIM卡1張）
    ，並經乙○○同意搜索，在其停放於臺南市○區○○路0段000號
    對面停車格之車輛上查扣戊○○所有之SONY廠牌攝影機1台（
    含記憶卡），而查悉上情。
三、案經甲○○、丁○○訴由臺南市政府警察局第四分局報告臺灣臺
    南地方檢察署檢察官偵查起訴及移送併辦。
    理  由
壹、關於證據能力之認定：
一、本判決所引用具傳聞證據性質之供述證據，檢察官、被告丙○○及其辯護人、被告戊○○、被告乙○○於本院準備程序時，均
    已明示同意作為證據（本院卷第110至112頁），經本院審酌
    該等證據作成時之情況，並無違法取證或其他瑕疵，與本案
    待證事實均具有關聯性，亦無顯不可信之情況，認為以之作
    為證據應屬適當，依刑事訴訟法第159條之5第1項規定，均
    有證據能力。
二、另本判決所引用之非供述證據，與本案待證事實均具有證據
    關聯性，且無證據證明係公務員違背法定程序所取得，依刑
    事訴訟法第158條之4規定之反面解釋，亦均有證據能力。
貳、認定犯罪事實所憑之證據及理由：
一、關於被告戊○○、乙○○竊錄告訴人甲○○非公開活動部分：
　㈠上開犯罪事實，業據被告乙○○於警詢、偵訊、本院準備程序
    及審理時均坦承不諱，核與同案被告戊○○於警詢、檢察事務
    官詢問、本院準備程序及110年9月28日審理程序時供述或證
    述之情節相符（警1卷第1至13頁、偵1卷第63至65、偵2卷第
    48至49頁、本院卷第159至188、204頁），並據證人即告訴
    人甲○○於警詢及檢察事務官詢問時證述明確（警1卷第31至3
    3、35至37、39至43頁、偵1卷第64至65頁、偵2卷第48頁）
    ，復有被告丙○○委任被告戊○○進行徵信調查之109年9月17日
    徵信服務委任契約（警1卷第97頁）、被告乙○○之自願受搜
    索同意書、臺南市政府警察局第四分局扣押筆錄、扣押物品
    收據及扣押物品目錄表（執行處所：臺南市○區○○路0段000
    號至134號前）、搜索扣押筆錄、扣押物品收據及扣押物品
    目錄表（執行處所：臺南市○區○○路0段000號對面停車格）
    各1份（警1卷第77至93頁）、扣案如附表編號2至4所示GPS
    追蹤器共3組（含SIM卡各1張）照片6張（警1卷第187至191
    頁）、第四分局偵查隊110年3月27日職務報告1份（偵1卷第
    85頁）、被告戊○○與被告乙○○間於109年10月6日、109年11
    月5日之LINE對話內容翻拍照片2張及該2人於109年5月20日
    至109年12月8日之LINE對話紀錄列印資料1份（警1卷第103
    至144頁）、被告丙○○與戊○○間於109年10月5日至109年12月
    3日之LINE對話內容翻拍照片68張及對話紀錄列印資料1份（
    警1卷第145至159頁；警2卷第197至229頁）、甲○○於109年1
    1月16日在修車廠拍攝車底遭裝設GPS追蹤器之照片6張（警1
    卷第161至167頁）、被告戊○○於109年12月4日裝設如附表編
    號3所示GPS追蹤器之監視器錄影畫面翻拍照片18張（警1卷
    第169至185頁）在卷可稽，復有如附表編號2至4所示GPS追
    蹤器3組（含SIM卡各1張）、被告乙○○所有供其查看甲○○上
    開車輛路線軌跡之三星廠牌手機1支（含SIM卡）扣案可憑，
    足認被告乙○○上開任意性自白與事實相符，堪可採信。
　㈡另訊據被告戊○○自警詢、檢察事務官詢問以迄本院準備程序
    及110年9月28日審理程序時，均坦承其有如事實欄所載受
    被告丙○○委任調查甲○○上開車輛行蹤，而自行或委由被告乙○○裝設如附表編號1至3所示GPS追蹤器，以此方式竊錄甲○○
    非公開活動之犯罪事實（警1卷第1至13頁、偵1卷第63至65
    頁、偵2卷第48至49頁、本院卷第204頁），並就其所涉無故
    竊錄甲○○非公開活動之犯行，為認罪之表示；嗣於本院111
    年3月1日審理程序時，雖就其裝設如附表編號3所示GPS追蹤
    器部分，改口辯稱其係因為自己要找尋被拆下的追蹤器，始
    裝設如附表編號3所示GPS追蹤器，此部分與被告丙○○無關，
    只是想尋回被拆下的GPS追蹤器云云，惟查，被告戊○○有如
    事實欄所載與被告丙○○、乙○○共同竊錄甲○○非公開活動之
    犯罪事實，業據被告戊○○自警詢、檢察事務官詢問以迄本院
    準備程序及110年9月28日審理程序時供承在卷，核與前引同
    案被告乙○○之供述，暨被告丙○○於警詢、檢察事務官詢問、
    本院準備程序及審理時均供稱其有委任被告戊○○調查甲○○上
    開車輛行蹤之情節相符，並有前述「貳、一、㈠」所載之書
    物證等證據可佐，而被告戊○○就其係於受被告丙○○委任調查
    甲○○上開車輛行蹤之契約存續期間，裝設如附表編號3所示G
    PS追蹤器一情並不爭執（本院卷第365頁），且觀諸被告丙○○於109年11月28日（即甲○○拆下附表編號2所示GPS追蹤器之
    後），亦向被告戊○○要求「麻煩儘快掛上」，被告戊○○亦回
    以OK符號，有其2人LINE對話內容翻拍照片附卷可參（警2卷
    第229頁），再參以被告戊○○於本院審理時供稱：正常來講1
    台車只會裝1顆追蹤器，我們是一對一替換等語（本院卷369
    頁），被告乙○○於甫遭查獲而接受警詢時亦供稱：我是將原
    先車上的GPS追蹤器（即附表編號3）取下，預備要將另一顆
    GPS追蹤器裝上去等語（警1卷第17頁），實與徵信業者受委
    任調查而拆換新舊追蹤器之情形相符，足認被告戊○○裝設附
    表編號3所示GPS追蹤器亦係因受委任調查跟監之故，又其於
    先前歷次偵審中均未辯稱上情，距離案發時間將近1年餘之
    後，於本院111年3月1日審理程序時始改口稱其係自己欲找
    尋遭拆下之追蹤器，而前往裝設如附表編號3所示之GPS追蹤
    器云云，此部分供述實有可能因其另受其他客戶委任調查裝
    設GPS追蹤器而記憶混淆，其上開辯詞自難憑採，仍以被告
    戊○○歷次警詢、檢察事務官詢問及本院準備程序及110年9月
    28日審理時之供述較為可信。
　㈢綜上，本案事證明確，被告戊○○、乙○○上開犯行均堪認定，
    應依法論科。
二、關於被告丙○○竊錄他人非公開活動及違反保護令部分：
　㈠訊據被告丙○○固坦承其知悉上開民事緊急保護令內容，並委
    任被告戊○○就甲○○上開車輛之行蹤進行調查等事實，惟矢口
    否認有何竊錄他人非公開活動及違反保護令犯行，辯稱：我
    是委任合法徵信業者，信賴被告戊○○會以合法手段進行調查
    ，不知道他們有裝設GPS定位追蹤器在甲○○車輛上，我只是
    被動接收路線軌跡，並沒有要窺探甲○○的隱私，也沒有要跟
    蹤丁○○的意思，我只是想要保護我的小孩，想要知道2個小
    孩的狀況，有沒有正常上下課、在什麼地方，確認他們是安
    全的，所以才找徵信社調查云云；辯護人則以：針對竊錄他
    人非公開活動部分，被告丙○○只知道是使用科技設備進行調
    查，沒有指示被告戊○○裝設GPS定位追蹤器，亦無證據顯示
    被告丙○○與被告戊○○、乙○○事前有共同謀議，尚難據此認定
    被告丙○○應負共同正犯之責；另針對違反保護令部分，被告
    丙○○單純僅是想要知道小孩的狀況，沒有要跟蹤丁○○的意思
    ，主觀上沒有違反保護令的犯意等語為被告丙○○辯護。
　㈡經查，被告丙○○自109年9月17日起，委任被告戊○○就甲○○上
    開車輛之行蹤進行調查，嗣被告戊○○、乙○○裝設如附表編號
    1至3所示GPS追蹤器竊錄甲○○非公開活動，並由被告戊○○回
    報蒐證結果予被告丙○○等情，此為被告丙○○所不爭執（本院
    卷第112至114頁），並有前述「貳、一、㈠」所載證據可佐
    ；又被告丙○○係於109年9月7日知悉如事實欄所載之緊急保
    護令內容後，委任被告戊○○進行上述調查，客觀上同時掌握
    甲○○上開車輛經常搭載之乘客丁○○之行蹤等情，此亦為被告
    丙○○所不爭執（本院卷第112至114、304至305頁），並據證
    人即告訴人甲○○、丁○○於警詢及偵查中具結之證述明確（併
    案偵卷第45至47頁；併案警卷第33至37頁、併案偵卷第45至
    47頁），復有本院109年度緊家護字第12號民事緊急保護令
    裁定、本院109年度緊家護抗字第3號裁定各1份（併案警卷
    第127至129、131至140頁）、臺南市政府警察局第四分局保
    護令執行紀錄表、執行保護令電話譯文表各1份及執行錄音
    檔光碟1片（併案偵卷第23至25頁、第69頁光碟片存放袋）
    在卷可參，是此部分事實先堪認定。
　㈢被告丙○○雖辯稱其信任徵信社會用合法的方式進行調查，不
    知道被告戊○○有在甲○○上開車輛裝設GPS追蹤器云云，否認
    主觀上有竊錄他人非公開活動之犯意。惟查：
　　1.被告丙○○自109年9月17日起委任被告戊○○調查甲○○上開車
      輛之行蹤，期間多次向被告戊○○要求提供甲○○上開車輛之
      路線軌跡等情，業據證人即被告戊○○於本院審理時結稱：
      我與被告丙○○於109年9月17日簽立徵信服務委任契約，受
      被告丙○○委託調查他太太是否有外遇，上開徵信服務委任
      契約是我調查到該車的使用者是甲○○就結束，就是5萬元
      的收費，後續委任繼續進行外遇調查，就以這張合約為依
      據，沒有再簽其他合約，我跟被告丙○○有時候約在公司碰
      面講話，有跟被告丙○○說，不用擔心甲○○的車子我們會跟
      不到，因為我已經有處理一個東西在甲○○的車上了，所以
      被告丙○○知道，我才會於109年10月6日透過LINE跟被告丙○○說「東西處理好了」，東西就是附表編號1所示GPS追蹤
      器，在LINE上面我不會直接說出東西的名稱，LINE對話提
      到的「路線軌跡」指的就是甲○○車上的GPS路線軌跡，被
      告丙○○陸陸續續都有要求我提供GPS的路線軌跡等語甚詳
      （本院卷第159至160、172至173、176至183頁），且觀諸
      被告丙○○與被告戊○○間之LINE對話內容，可見於109年10
      月6日10時35分許，被告戊○○於被告乙○○最初裝設如附表
      編號1所示GPS追蹤器完成後，向被告丙○○回報「東西處理
      好了」、「今早完成的」，被告丙○○即回應「好」，嗣於
      同年月8日，被告丙○○即向被告戊○○表示「路線軌跡麻煩
      提供」，在被告戊○○傳送「10/6號」的影片後（因超過讀
      取期限而未顯示），再問及「7號跟8號呢」，其後於同年
      月14日至31日陸續向被告戊○○表示「麻煩提供這個幾天的
      路徑還有照片」、「再麻煩提供路徑圖給我」、「幫我注
      意一下他的路徑有沒有跑去醫院」、「請檢視一下路徑，
      昨天車子有沒有停在永華二街」、「請提供我今天的路徑
      ，在今天晚上的時候我要了解他們今天的行蹤」、「請提
      供給我路徑跟照片」（警2卷第197至199、203、207、209
      、215頁），顯然被告丙○○清楚知悉被告戊○○於109年10月
      6日所稱處理好了的「東西」係指可以追蹤到甲○○上開車
      輛行車路徑之設備，始會毫無疑惑地回應「好」，並陸續
      向被告戊○○索取甲○○上開車輛之路線軌跡，或要求被告戊○○檢視車輛之路徑而確認甲○○上開車輛之位置；再從被告
      戊○○應被告丙○○要求而傳送之路線軌跡影片及擷圖，部分
      尚未超過讀取期限之影片及擷圖清楚可見連續、全面之車
      輛路線軌跡畫面，有其2人於109年10月19日、27日LINE對
      話內容翻拍照片可佐（警2卷第207、215頁），足徵被告
      丙○○、戊○○上開對話內容所指「路徑」，確係裝設在甲○○
      上開車輛之GPS追蹤器之路線軌跡，被告丙○○於檢察事務
      官詢問時亦已供承：「（問：後來戊○○跟監一段時間後，
      他有無向你說，他已經裝設GPS在甲○○之汽車上，這樣比
      較好掌握行蹤？）是」、「一直到後期戊○○跟我說有裝GP
      S，所以我才跟他要求要看軌跡圖」等語（偵2卷第49頁）
      ，堪認被告丙○○對於被告戊○○有在甲○○上開車輛裝設GPS
      追蹤器一情確有所認知。
　　2.再者，被告戊○○所屬徵信業者實際派車出去全天候跟蹤被
      查對象之收費標準，因跟車過程可能因應被查對象駕車方
      式、車速及路況等，需追車、闖紅燈、超速等行為始能不
      跟丟，故時薪較高，跟蹤全天24小時的話，1天至少需收
      費2萬元，而被告丙○○委任調查所支付之費用前後總共10
      萬餘元，不足以支付每天長時間派人實際跟監的費用等情
      ，此據證人即同案被告戊○○於本院審理時證述在卷（本院
      卷第163、173至175頁），衡以一般人就如何取得1台車輛
      整天之路線軌跡，所能認知到的調查方式，不外乎派人24
      小時跟監或裝設GPS定位追蹤器，而被告戊○○在與被告丙○○談論如何提供調查服務之過程中，應無可能絲毫未提到
      調查方式及收費標準，則由被告丙○○所支付調查費用之金
      額與派人全天跟監之收費有所落差，暨被告丙○○如前述不
      定期地陸續向被告戊○○索取甲○○車輛路線軌跡及要求檢視
      路徑之舉動以觀，益徵被告丙○○對於被告戊○○係透過裝設
      GPS追蹤器在甲○○上開車輛之方式，蒐集該車之路線軌跡
      以掌握甲○○之行蹤一情，確實知之甚詳，被告丙○○辯稱其
      不知道被告戊○○有在甲○○上開車輛裝設GPS追蹤器云云，
      要無足採。
　　3.此外，觀諸被告丙○○與被告戊○○之LINE對話內容，被告丙○○於109年11月19日，經被告戊○○表示「可以的話你先來
      一趟簽約付款，我才能安排人去裝」、「上次拆跟裝被罵
      了」，回以「你們還沒有裝上去我怎麼計算日期」、「我
      如果今天付錢，你可以確定什麼時候可以裝上」，而與被
      告戊○○爭執「裝上去」之日期及計費（警2卷第225頁），
      倘其對於被告戊○○係採用裝設GPS追蹤器方式追蹤甲○○上
      開車輛之路線與行蹤一情毫無所悉，豈會與被告戊○○有此
      協商？再參以被告丙○○於109年10月11日，曾主動提議可
      以藉在幼稚園的空檔偷偷在自己女兒之書包夾層藏入錄音
      設備，以便監控及錄下甲○○、丁○○之對話，並與被告戊○○
      討論要使用何種錄音設備、要研究怎麼裝在書包比較不會
      被發現，此有其2人於109年10月11日至同年月12日LINE對
      話紀錄翻拍照片在卷可參（警2卷第199至201頁），可見
      被告丙○○為求能竊錄丁○○與甲○○之對話內容，亦曾構思在
      女兒書包裝設竊錄設備之可行性，又被告丙○○於本院審理
      時自述其係法律系畢業、對於妨害秘密法條有基本的認知
      等語（本院卷第216頁），其復有多年工作經驗，實有相
      當之社會歷練，被告丙○○猶辯稱其信賴被告戊○○會以合法
      手段進行調查云云，亦無可採。
　　4.綜上，被告丙○○委由被告戊○○對甲○○上開車輛之行徑進行
      調查，知悉甲○○上開車輛經私設GPS追蹤器，藉此掌握甲○○上開車輛之行蹤，堪認其主觀上具有無故竊錄甲○○非公
      開活動之犯意。
　㈣共同正犯之成立，祇須具有犯意之聯絡，行為之分擔，既不
    問犯罪動機起於何人，亦不必每一階段犯行，均經參與。且
    共同正犯之意思聯絡，原不以數人間直接發生者為限，縱有
    間接之聯絡者，亦包括在內（最高法院109年度台上字第160
    3號、109年度台上字第2328號判決意旨參照）。又共同實行
    犯罪行為之人，在合同意思範圍內，各自分擔犯罪行為之一
    部，相互利用他人之行為，以達其犯罪之目的者，即應對於
    全部所發生之結果共同負責；且共同正犯不限於事前有協定
    ，即僅於行為當時有共同犯意之聯絡者亦屬之，且表示之方
    法，不以明示通謀為必要，即相互間有默示之合致亦無不可
    （最高法院103年度台上字第2335號判決意旨參照）。本件
    雖僅由被告戊○○、乙○○裝設如附表編號1至3所示之GPS追蹤
    器在甲○○上開車輛，惟裝設GPS追蹤器以利跟監，本在被告
    丙○○認識之計畫範圍內，其與被告戊○○、乙○○彼此間存有明
    示及默示之意思合致，縱使被告丙○○未親自執行裝設GPS追
    蹤器之行為，而係由被告戊○○、乙○○實行，依上開所述，仍
    無解於共同正犯之成立，被告丙○○既係基於自己犯罪之意思
    參與，利用被告戊○○、乙○○之行為，以達其犯罪之目的，自
    仍應與被告戊○○、乙○○就無故竊錄甲○○非公開活動之犯行共
    同負責，辯護人辯稱被告丙○○未指示被告戊○○裝設GPS追蹤
    器，不應負共同正犯之責，亦無可採。
　㈤被告丙○○另辯稱其委任被告戊○○調查甲○○上開車輛之行蹤，
    係欲知悉2名小孩的生活狀況，確認小孩安全，不是要跟蹤
    丁○○或調查外遇云云，否認主觀上有違反保護令之犯意。惟
    查：
　　1.被告丙○○於109年9月7日接獲上開緊急保護令之通知後，
      旋於109年9月17日與被告戊○○簽立徵信服務委任契約，該
      契約內容所載「辦理之約定權限、辦理程度、費用及其他
      條件如下：」語句一旁之空白處，可見有斗大之「外遇調
      查」之手寫字樣，並載明「服務費總金額：新台幣伍萬元
      整」之內容（警1卷第97頁），參以證人即同案被告戊○○
      於本院審理時結稱：我與被告丙○○於109年9月17日簽立上
      開徵信服務委任契約，受被告丙○○委託調查他太太是否有
      外遇，因為被告丙○○說甲○○上開車輛開到他家門口載他太
      太離開，懷疑開那台車的人是他太太的外遇對象，並提供
      該車的車牌號碼給我，要我調查他太太外遇情形，我要他
      提供資訊給我，包含他太太的照片、小孩幼兒園，我們是
      以他太太為主，但他太太本身無交通工具，是被上開車輛
      搭載，所以要查上開車輛才能知道他太太被誰載、被載去
      哪裡，後來查出該車輛使用者是甲○○，上開徵信服務委任
      契約是我調查到該車的使用者是甲○○就結束，就是5萬元
      的收費，後續被告丙○○委任我繼續進行外遇調查，我裝設
      GPS追蹤器在甲○○上開車輛，就以這張合約為依據，沒有
      再簽其他合約等語（本院卷第159至160頁、第169至177頁
      ），及證人即同案被告乙○○於偵查中具結證稱：被告戊○○
      因為受1名施先生的委託去跟蹤他老婆，所以叫我去裝GPS
      追蹤器在甲○○上開車輛，並跟拍該車車主與另1名女性互
      動關係等語（偵1卷第30至31頁），足見被告丙○○委任徵
      信社人員即被告戊○○之目的，即係欲調查丁○○搭乘甲○○上
      開車輛之行蹤並進行蒐證。
　　2.再觀諸被告丙○○與被告戊○○討論調查方式及進度之LINE對
      話內容，可見被告丙○○於109年10月11日，曾與被告戊○○
      討論如何藉在幼稚園的空檔偷偷在女兒的書包夾層裝設錄
      音設備，以便監控及錄下甲○○、丁○○之對話（警2卷第199
      至201頁）；嗣於同年月14日，被告戊○○表示「目前發現
      人在民宿過夜，我建議在民宿下手」，被告丙○○回應「好
      ，見面討論」（警2卷第205頁），證人戊○○於本院審理時
      證述此段內容係在與被告丙○○討論是否要去抓姦，其跟被
      告丙○○說已經確定告訴人甲○○跑到民宿跟他太太過夜等語
      （本院卷第180頁）；其後於同年月21日，被告丙○○向被
      告戊○○表示「我跟律師溝通過了，目前決定等下禮拜開庭
      完之後再執行抓姦的計劃，我希望你最近密切的提供我他
      們的行蹤還有照片就可以了」（警2卷第209頁），被告戊○○亦於同年月25日回報蒐證進度，表示「現在拍不到所謂
      證據，兩個人沒開房間」、「也沒牽手、擁抱之類的親密
      舉動」、「頂多是載孩子上下課的畫面」、「月底這幾天
      我在看看能不能多捕捉一點」、「我們只挑重點派人」（
      警2卷第211頁），被告戊○○並於LINE記事本記載「跟蹤方
      式：早上開始確定被查女沒有跟男的在一起，去哪些地點
      、有上下車畫面要捕捉，親密舉動拍照錄影，去的地點每
      日總結於記事本回報（包含路線），拍照紀錄（有進去旅
      館）不管哪裡不管是不是兩個人單獨都電話」（警1卷第1
      57頁），由上開對話內容，顯見被告丙○○委任被告戊○○進
      行調查之目的，確係欲調查丁○○搭乘甲○○上開車輛之行蹤
      ，並針對丁○○、甲○○2人親密互動情形進行蒐證，待時機
      成熟即進行「抓姦」，足認被告丙○○確係因知悉丁○○經常
      搭乘甲○○上開車輛出入，遂委任被告戊○○調查蒐證，藉以
      掌握丁○○之行蹤，其主觀上具有跟蹤丁○○之違反保護令犯
      意至明。被告丙○○於警詢及本院110年9月28日審理程序時
      亦自承：我委任被告戊○○是為了調查丁○○有無外遇，將來
      對甲○○提告要有他跟丁○○親密的照片，才有一刀斃命的證
      據等語（警2卷第15頁、本院卷第205至206頁），其迨檢
      察官就其涉嫌違反保護令犯行移送併辦後，始於本院準備
      程序及111年3月1日審理程序時改口辯稱其單純係為知悉2
      名小孩的生活狀況，確認小孩安全，始委任被告戊○○進行
      調查，並非為調查丁○○有無外遇，亦無意跟蹤丁○○云云，
      顯係推諉卸責之詞，要無可採。
　㈥綜上所述，本案事證明確，被告丙○○上開竊錄甲○○非公開活
    動及違反保護令犯行均堪認定，應依法論科。
參、論罪科刑：
一、關於無故以電磁紀錄竊錄他人非公開活動部分：
　㈠按維護人性尊嚴與尊重人格自由發展，乃自由民主憲政秩序
    之核心價值。隱私權雖非憲法明文列舉之權利，惟基於人性
    尊嚴與個人主體性之維護及人格發展之完整，並為保障個人
    生活私密領域免於他人侵擾及個人資料之自主控制，隱私權
    乃為不可或缺之基本權利，而受憲法第22條所保障。又對個
    人前述隱私權之保護，並不因其身處公共場域，而失其必要
    性。即他人之私密領域及個人資料自主，在公共場域亦有可
    能受到干擾，而超出可容忍之範圍，尤以現今資訊科技高度
    發展及相關設備之方便取得，個人之私人活動受注視、監看
    、監聽或公開揭露等侵擾之可能大為增加，個人之私人活動
    及隱私受保護之需要，亦隨之提升。是個人縱於公共場域中
    ，亦應享有依社會通念得不受他人持續注視、監看、監聽、
    接近等侵擾之私人活動領域及個人資料自主，而受法律所保
    護，此觀司法院釋字第603號、第689號解釋意旨自明。由於
    使用GPS追蹤器，可以連續多日、全天候持續而精確地掌握
    該車輛及其使用人之位置、移動方向、速度及停留時間等活
    動行蹤，且追蹤範圍不受時空限制，亦不侷限於公共道路上
    。經由所蒐集長期而大量之位置資訊進行分析比對，更可窺
    知車輛使用人之日常作息及行為模式，難謂非屬對於車輛使
    用者隱私權之重大侵害。此一經由科技設備對他人進行長期
    且密集之資訊監視與紀錄，他人身體在形式上雖為獨處狀態
    ，但心理上保有隱私之獨處狀態已遭破壞殆盡，自屬侵害他
    人欲保有隱私權之「非公開活動」。
　㈡本件被告丙○○僅為調查丁○○有無外遇，即委任戊○○就甲○○上
    開車輛進行跟監調查，由被告戊○○、乙○○暗中私設如附表編
    號1至3所示GPS追蹤器在甲○○上開車輛，再以手機登入監控
    平台APP監看，而於該車輛發動至停止熄火期間，持續獲取
    該車輛及使用人甲○○之所在位置、移動方向、速度及停留時
    間等資訊之電磁紀錄，以此方式無故竊錄甲○○非公開之動靜
    行止及狀態等活動行蹤；是核被告丙○○、戊○○、乙○○對甲○○
    所為，均係犯刑法第315條之1第2款之竊錄他人非公開活動
    罪。
　㈢被告丙○○、戊○○、乙○○就上開竊錄甲○○非公開活動犯行，彼
    此間具有直接或間接之犯意聯絡及行為分擔，應論以共同正
    犯。
　㈣被告丙○○、戊○○、乙○○先後裝設如附表編號1至3所示GPS追蹤
    器竊錄甲○○非公開活動等行為，係於密切接近之時地接連實
    行，侵害同一法益，各舉止間之獨立性甚為薄弱，在刑法評
    價上，以視為數個舉動之接續施行，合為包括之一行為予以
    評價，較為合理，應屬接續犯，各僅論以一罪。
二、關於違反保護令部分：
　㈠按家庭暴力防治法第2條第5款規定：「跟蹤：指任何以人員
    、車輛、工具、設備、電子通訊或其他方法持續性監視、跟
    追或掌控他人行蹤及活動之行為。」。又若受保護令拘束之
    行為人明知有保護令所列之限制存在，仍在該保護令有效期
    間內故予違反，則不問行為人違反之動機為何、有無造成實
    害等，均構成違反保護令罪，性質上屬於行為犯。且家庭暴
    力防治法之立法目的及其保護之法益非僅被害人之人身安全
    ，且兼及於國家、社會之公共利益，既不容許被害人得以任
    意處分，更無由行為人得以自行判斷被害人有無違反婚姻忠
    誠義務，任意決定是否遵守家庭保護令；而基於法律整體保
    護法益之精神，如非執法人員，除有其他阻卻違法事由外，
    更不容個人為伸張配偶身分法益，以蒐集他方通姦證據為由
    ，逕自取代公權力，而任意破壞他人居住安寧自由，甚至無
    視法院依法核發之保護令仍有效存在，否則將逾越社會倫理
    秩序及法律整體之精神（最高法院108年度台上字第2442號
    判決意旨參照）。
　㈡本件被告丙○○於行為時與丁○○為夫妻，此據其2人陳明在卷，
    被告丙○○明知上開民事緊急保護令之內容限制其不得跟蹤丁○○，為調查有無外遇，仍利用被告戊○○、乙○○裝設如附表編
    號1至3所示GPS追蹤器在甲○○上開車輛並進行跟監蒐證，藉
    此方式持續性掌控丁○○行蹤及活動，其所為核屬家庭暴力防
    治法第2條第5款之跟蹤行為無訛。是核被告丙○○對丁○○所為
    ，係犯家庭暴力防治法第61條第2款之違反保護令罪。
　㈢被告丙○○就違反保護令部分，利用不知情上開民事緊急保護
    令內容之被告戊○○、乙○○裝設GPS追蹤器並進行跟監，而實
    行跟蹤丁○○之犯行，為間接正犯。
　㈣被告丙○○基於調查丁○○有無外遇之目的，以一行為同時觸犯
    上開竊錄他人非公開活動罪、違反保護令罪2罪名，為想像
    競合犯，應依刑法第55條規定，從一重以違反保護令罪處斷
    。
三、刑之加重：
　　查被告戊○○前因傷害案件，經臺灣高雄地方法院以107年度
    簡字第3326號判決判處有期徒刑3月確定，於108年5月6日易
    科罰金執行完畢等情，有其臺灣高等法院被告前案紀錄表附
    卷可查，其受徒刑之執行完畢後，5年以內故意再犯本案有
    期徒刑以上之罪，依刑法第47條第1項規定，為累犯；被告
    戊○○前案與本案之犯罪類型及罪名雖有不同，惟累犯之加重
    ，係因犯罪行為人之刑罰反應力薄弱，需再延長其矯正期間
    ，以助其重返社會，並兼顧社會防衛之效果，與前後所犯各
    罪類型、罪名是否相同或罪質是否相當，無必然之關連（最
    高法院111年度台上字第263號判決意旨參照），審酌被告戊○○未因前開案件徒刑執行完畢而有所警惕，仍故意再犯本案
    竊錄他人非公開活動犯行，足見前罪之徒刑執行成效不彰，
    其刑罰反應力確屬薄弱，且依本案犯罪情節，並無應量處法
    定最低刑度之情形，即使依累犯規定加重其法定最低本刑，
    亦不致使行為人所承受之刑罰超過其所應負擔之罪責，即無
    司法院釋字第775號解釋意旨所指應裁量不予加重最低本刑
    ，否則將致罪刑不相當之情形，爰依刑法第47條第1項規定
    加重其刑。
四、本件臺灣臺南地方檢察署檢察官移送併辦被告丙○○違反保護
    令之犯罪事實（110年度偵字第2669號），核與本案起訴被
    告丙○○竊錄他人非公開活動之犯罪事實，具有上述想像競合
    犯之裁判上一罪關係，本院自應併予審理。
五、爰審酌被告丙○○明知上開緊急保護令之內容，仍藐視國家公
    權力及破壞保護令保障被害人權益之作用，為求掌握丁○○及
    甲○○之行蹤，竟直接或間接委由被告戊○○、乙○○對甲○○上開
    車輛裝設GPS追蹤器，掌握甲○○動靜行止及狀態等非公開活
    動，並跟蹤搭乘同車之丁○○行蹤，被告3人所為均應予非難
    ，並考量被告3人之犯罪動機、目的、手段、竊錄及跟蹤期
    間、所生危害，暨被告丙○○否認犯行；被告戊○○坦承竊錄他
    人非公開活動犯行，惟否認部分與被告丙○○共犯；被告乙○○
    坦承犯行等犯後態度，兼衡被告丙○○業與丁○○和解，丁○○表
    示不再追究其刑事責任，有本院110年度司家移調字第13號
    調查筆錄1份可佐（本院卷第259至260頁），甲○○具狀表示
    其因遭竊錄而深感痛苦，持續就診精神科，希望從重量刑之
    意見（本院卷第149頁），被告3人迄未與甲○○達成和解並賠
    償其所受損害，暨其等分別於本院審理時自述之智識程度及
    家庭經濟生活狀況（本院卷第212至213、370至371頁）等一
    切情狀，分別量處如主文第一項至第三項所示之刑，並均諭
    知易科罰金之折算標準。
肆、沒收部分：
一、按供犯罪所用、犯罪預備之物或犯罪所生之物，屬於犯罪行
    為人者，得沒收之，但有特別規定者，依其規定；於全部或
    一部不能沒收或不宜執行沒收時，追徵其價額，刑法第38條
    第2項、第4項分別定有明文。又按刑法第315條之1、第315
    條之2竊錄內容之附著物及物品，不問屬於犯人與否，沒收
    之，刑法第315條之3定有明文，此為刑法第38條第2項關於
    沒收之特別規定，係採義務沒收主義，自應優先適用。查：
　㈠被告戊○○於本院審理時供稱其係使用IPHONE廠牌行動電話1支
    連結監控平台APP監看甲○○上開車輛路線軌跡等語（本院卷
    第375頁），且觀諸被告戊○○與被告丙○○間109年10月19日、
    27日LINE對話內容翻拍照片（警2卷第207、215頁），可見
    被告戊○○有將甲○○上開車輛路線軌跡影片錄下及擷圖傳送予
    被告丙○○，足認上開IPHONE廠牌行動電話1支儲存有其竊錄
    甲○○非公開活動之影片及擷圖，屬竊錄內容之附著物，雖未
    扣案，然無證據證明業已滅失，自應依刑法第315條之3規定
    ，不問屬於被告戊○○與否，予以宣告沒收之，並依同法第38
    條第4項規定，於全部或一部不能沒收或不宜執行沒收時，
    追徵其價額。又上開行動電話既已宣告沒收，存留於其內竊
    錄之擷圖及影片自無庸再重複宣告沒收；另卷內警察基於採
    證之目的而將竊錄之內容翻拍轉換為圖片列印之證據資料，
    並非上開法律規定應予沒收之「附著物及物品」，爰不予宣
    告沒收。
　㈡扣案如附表編號2、3、4所示之GPS追蹤器（含SIM卡）及未扣
    案如附表編號1所示之GPS追蹤器，均係被告戊○○供本案竊錄
    甲○○非公開活動犯行所用或預備使用之物，業如前述，且上
    開GPS追蹤器均係被告戊○○所有，此據其供述在卷（本院卷
    第349頁）；另扣案三星廠牌行動電話1支（含SIM卡1張），
    係被告乙○○所有、供其連結監控平台APP監看甲○○上開車輛
    路線軌跡，此據被告乙○○供述在卷（本院卷第211至212、34
    9頁），核屬其本案竊錄甲○○非公開活動犯行所用之物，上
    開GPS追蹤器及行動電話，爰均依刑法第38條第2項前段規定
    ，各於被告戊○○、乙○○所犯罪刑項下宣告沒收，就未扣案之
    GPS追蹤器，並依同條第4項規定，於全部或一部不能沒收或
    不宜執行沒收時，追徵其價額。附帶說明，被告戊○○於本院
    審理時稱：監控平台上顯示之GPS路線軌跡不是永久存檔，
    幾天就會覆蓋過去，要在GPS追蹤器有電的狀態下，才能在
    平台上看路線軌跡等語（本院卷第210至211頁），卷內復無
    積極證據證明上開被告乙○○所使用連結監控平台APP監看竊
    錄內容之行動電話及附表編號1至3所示用以接收並傳輸甲○○
    車輛定位資訊之GPS追蹤器，其內有存留竊錄之電磁紀錄內
    容，尚難認係屬竊錄內容之附著物及物品，自無從依刑法第
    315條之3之規定宣告沒收。
二、另按犯罪所得，屬於犯罪行為人者，沒收之；於全部或一部
    不能沒收或不宜執行沒收時，追徵其價額，刑法第38條之1
    第1項前段、第3項分別定有明文。查被告戊○○因本件犯罪而
    獲有10餘萬元之調查費用，業據其供述在卷（偵1卷第64頁
    ），依「罪證有疑，利於被告」原則，以較有利於被告戊○○
    之10萬元為其犯罪所得之認定；另被告乙○○亦因本件犯罪獲
    得3,000元之報酬，亦據其供述在卷（偵1卷第65頁），又被
    告戊○○、乙○○上開犯罪所得均未扣案，亦迄未賠償甲○○，倘
    予宣告沒收及追徵，亦無刑法第38條之2第2項所定過苛之虞
    、欠缺刑法上之重要性、犯罪所得價值低微，或為維持受宣
    告人生活條件之必要等情事，自均應依刑法第38條之1第1項
    前段、第3項規定，各於被告戊○○、乙○○所犯罪刑項下宣告
    沒收，並於全部或一部不能沒收或不宜執行沒收時，均追徵
    其價額。
三、至扣案之SONY廠牌攝影機1台（含記憶卡），固係屬被告戊○○所有、提供予被告乙○○跟監拍攝，惟無證據證明被告乙○○
    有持該攝影機拍攝甲○○非公開之活動（詳後述），自非屬其
    等供本案犯行所用之物，爰不予宣告沒收。
伍、不另為無罪諭知部分：
一、公訴意旨另認：被告3人除有上述裝設GPS追蹤器在甲○○上開
    車輛之行為外，於裝設GPS追蹤器期間，另由被告乙○○同時
    以手持攝影機方式對甲○○非公開活動錄影蒐證，且將蒐證結
    果回報予戊○○，戊○○再回報予丙○○，因認被告3人此部分亦
    涉犯刑法第315條之1第2款之無故竊錄他人非公開之活動罪
    嫌。
二、按犯罪事實應依證據認定之，無證據不得認定犯罪事實；不
    能證明被告犯罪者，應諭知無罪之判決，刑事訴訟法第154
    條第2項、第301條第1項分別定有明文。又刑法第315條之1
    第2款所稱「非公開之活動」，係指活動者主觀上具有隱密
    進行其活動而不欲公開之期待或意願（即主觀之合理隱密性
    期待），且在客觀上已利用相當環境或採取適當設備，足資
    確保其活動之隱密性者（即客觀之隱密性環境）而言（例如
    在私人住宅、公共廁所、租用之「KTV」包廂、旅館房間或
    露營之帳篷內，進行不欲公開之更衣、如廁、歌唱、談判或
    睡眠等活動均屬之）。亦即活動者主觀上具有隱密性之期待
    ，且在客觀上已利用相當環境或採取適當設備，足資確保其
    活動之隱密性，使一般人均能藉以確認活動者主觀上具有隱
    密性期待，而無誤認之虞者，始足當之（最高法院100年度
    台上字第4780號、108年度台上字第1750號判決意旨參照）
    。
三、經查，公訴意旨所指被告乙○○同時以手持攝影機方式對甲○○
    非公開活動錄影蒐證之內容，係卷內扣案SONY廠牌攝影機10
    9年12月3日、8日錄影畫面擷圖6張（警2卷第165至169頁）
    ，然觀諸該6張錄影畫面擷圖，僅錄得甲○○於和緯路民宿外
    面即一般公共場所之舉止，此亦據被告乙○○於本院審理時供
    述在卷（本院卷第208至209頁），而未涉及甲○○於民宿內之
    活動，依一般社會通念，上開拍攝甲○○之活動範圍既屬一般
    人得以自由行走、活動之公共場所，而與民宿內之私密空間
    有異，顯非屬刑法第315條之1第2款所稱之非公開活動，自
    不得逕以竊錄他人非公開活動罪相繩。又卷內現存積極證據
    ，均不足以證明被告3人有攝錄甲○○其他非公開活動之影片
    或照片，依「罪證有疑，利於被告」原則，本應就上開部分
    對被告3人為無罪之諭知；惟因上開部分若為有罪認定時，
    與前開經論罪科刑部分具有實質上或裁判上一罪關係，爰不
    另為無罪之諭知。
據上論斷，應依刑事訴訟法第299條第1項前段，判決如主文。
本案經檢察官蔡宗聖提起公訴，檢察官廖舒屏移送併辦，檢察官
吳坤城、羅瑞昌到庭執行職務。
中　　華　　民　　國　　111 　年　　3 　　月　　29　　日
                  刑事第七庭  審判長法　官  黃琴媛
                                    法  官  孫淑玉
                                    法  官  吳彥慧
以上正本證明與原本無異。
如不服本判決應於收受本判決後20日內向本院提出上訴書狀，並
應敘述具體理由。其未敘述上訴理由者，應於上訴期間屆滿後20
日內向本院補提理由書狀（均須按他造當事人之人數附繕本）「
切勿逕送上級法院」。 
　　　　　　　　　　　　　　　　  　書記官  張儷瓊
中　　華　　民　　國　　111 　年　　4 　　月　　6 　　日
附錄本案論罪科刑法條：
中華民國刑法第315條之1
有下列行為之一者，處3年以下有期徒刑、拘役或30萬元以下罰
金：
一、無故利用工具或設備窺視、竊聽他人非公開之活動、言論、
    談話或身體隱私部位者。
二、無故以錄音、照相、錄影或電磁紀錄竊錄他人非公開之活動
    、言論、談話或身體隱私部位者。

家庭暴力防治法第61條
違反法院依第14條第1項、第16條第3項所為之下列裁定者，為本
法所稱違反保護令罪，處3年以下有期徒刑、拘役或科或併科新
臺幣10萬元以下罰金：
一、禁止實施家庭暴力。
二、禁止騷擾、接觸、跟蹤、通話、通信或其他非必要之聯絡行
    為。
三、遷出住居所。
四、遠離住居所、工作場所、學校或其他特定場所。
五、完成加害人處遇計畫。
　　　
附表：
編號 裝設時間  裝設地點 GPS追蹤器編號 裝設人 備註 1 109年10月6日 8時40分許  臺南市○○區○○路000號之里歐餐廳前 83036 （含SIM卡1張） 乙○○ 未扣案；經戊○○於109年10月28日拆下。 2 109年11月5日 8時許  臺南市○○區○○○街00號前 76715 （含SIM卡1張） 乙○○ 甲○○於109年11月16日9時50分許發覺遭裝設後拆下，交予員警查扣。 3 109年12月4日 7時49分許  臺南市○區○○路0段000號前 0000000 （含SIM卡1張） 戊○○ 經乙○○於109年12月8日19時許拆下，並當場為警查扣。 4 109年12月8日19時許（尚未裝設即遭查獲）  臺南市○區○○路0段000號前 56815 （含SIM卡1張） 乙○○ 員警於109年12月8日19時許，在乙○○身上查扣。 

卷宗代號對照表： 本案部分： 1.臺南市政府警察局第四分局南市警四偵字第1090601759號刑案偵查卷宗(警1卷) 2.臺南市政府警察局第四分局南市警四偵字第1100011563號刑案偵查卷宗(警2卷) 3.臺灣臺南地方檢察署109年度偵字第23494號偵查卷宗(偵1卷) 4.臺灣臺南地方檢察署110年度偵字第2889號偵查卷宗(偵2卷) 5.臺灣臺南地方檢察署110年度他字第715號偵查卷宗(偵3卷) 6.臺灣臺南地方檢察署110年度偵字第6701號偵查卷宗(偵4卷) 7.臺灣臺南地方法院110年度易字第340號刑事卷宗(本院卷) 併案部分： 1.臺南市政府警察局第四分局南市警四偵字第1100011564號刑案偵查卷宗(併案警卷) 2.臺灣臺南地方檢察署110年度偵字第2669號偵查卷宗(併案偵卷)